【裁判字號】    97,交聲,1552
【裁判日期】    970731
【裁判案由】    聲明異議
【裁判全文】
臺灣臺中地方法院交通事件裁定       97年度交聲字第1552號
原處分機關  交通部公路總局臺中區監理所臺中市監理站
異  議  人
即受處分人  甲○○
上列受處分人因違反道路交通管理處罰條例案件，對於交通部公
路總局臺中區監理所臺中市監理站民國九十七年五月九日所為之
處分（裁監稽違字第裁六一－ＣＧ0000000號裁決書），
聲明異議，本院裁定如下：
    主  文
原處分撤銷。
甲○○處罰鍰新臺幣壹仟貳佰元，並記違規點數壹點。
    理  由
一、按汽車駕駛人行車速度，超過規定之最高時速者，處新臺幣
    （下同）一千二百元以上二千四百元以下罰鍰，並記違規點
    數一點，道路交通管理處罰條例第四十條第一項、第六十三
    條第一項第一款分別定有明文。
二、本件聲明異議意旨略以：本件舉發伊違規超速通知單所附舉
    證照片，並看不出有超速之痕跡，且伊一向騎車不喜過快。
    若伊確實有超速願受違規處罰，但僅憑一張照片，且看似並
    無超速，實難苟同，爰聲明異議等語。
三、經查：異議人即受處分人甲○○騎乘之車牌號碼Ｇ六Ｖ－二
    九一號重機車，於民國九十七年三月十二日上午八時四十分
    ，在臺北縣樹林市○○路三五０之一號前，因「行車限速五
    十公里，經測時速六十八公里，超速十八公里」違規，為警
    依採證相片逕行舉發等情，有北縣警交字第ＣＧ00000
    00號舉發違反道路交通管理事件通知單及違規採證相片一
    幀在卷可稽。受處分人雖辯稱從舉發照片無法看出伊車輛有
    無超速之事實，惟前揭測速儀器係設置於路口，針對所有行
    經之用路車輛進行測速拍攝，且經檢定合格，具有相當之準
    確度、可信度，此有臺北縣政府警察局九十七年四月二十三
    日北縣警交字第０九七００四九九七八號函說明：「本局採
    用雷達測速照相儀器係合法使用，每年送國內經濟部標準檢
    驗局檢驗合格，故其適法性及準確性並無問題，查當時該路
    段限速五十公里，經測得時速為六十八公里，超速十八公里
    ，依法舉發無誤」等語明確，並有原舉發單位九十七年六月
    二十日北縣警交字第０九七００八０五四九號函覆本院該雷
    達測速照相儀檢定合格證書影本一紙在卷可憑。該雷達測速
    照相儀檢定合格證書所載檢定日期為九十六年六月二十五日
    ，有效期限為九十七年六月三十日，於舉發受處分人違規事
    實之時仍在有效期限內。受處分人空言辯稱舉發照片並無法
    證明超速事實云云，即屬無憑。綜上所述，受處分人前揭所
    辯容有未洽，不足為取，其有於前揭時、地違反道路交通管
    理處罰條例第四十條第一項之違規情事，足堪認定。
四、原處分機關交通部公路局臺中區監理所臺中市監理站援引首
    揭規定，裁處受處分人罰鍰一千二百元，固非無見；惟原處
    分機關於裁決書內僅處以罰鍰，漏依同條例第六十三條第一
    項第一款之規定，除處上開罰鍰外，並予記違規點數一點，
    於法自有未合。受處分人提起本件異議雖無理由，惟原處分
    既有前揭違法之處，自應予撤銷。另由本院依首揭規定諭知
    受處分人處罰鍰一千二百元，並記違規點數一點。
五、據上論斷，應依道路交通管理處罰條例第八十七條第二項，
    道路交通案件處理辦法第二十條前段，裁定如主文。
中    華    民    國    97    年    7     月    31    日
                  交通法庭  法  官  高文崇
上正本證明與原本無異。
如不服本裁定，應於送達後五日內，向本院提出抗告狀。
                            書記官  林淑慧
中    華    民    國    97    年    7     月    31    日


司法院資訊處製作；財團法人民間司法改革基金會備份。
